【裁判字號】    97,易,1167
【裁判日期】    980107
【裁判案由】    詐欺等
【裁判全文】
臺灣高雄地方法院刑事判決              97年度易字第1167號
公  訴  人  臺灣高雄地方法院檢察署檢察官
被      告  乙○○
            甲○○
上列被告因詐欺等案件，經檢察官提起公訴（97年度偵字第
16447 號），嗣因被告就被訴事實為有罪之陳述，經本院告知簡
式審判程式意旨，並聽取公訴人及被告之意見後，本院合議庭裁
定依簡式審判程式審理，判決如下：
    主  文
乙○○犯竊盜罪，處有期徒刑肆月，如易科罰金，以新台幣壹仟
元則算壹日；又共同犯非法由自動付款設備取財罪，處有期徒刑
參月，如易科罰金，以新台幣壹仟元折算壹日。應執行有期徒刑
伍月，如易科罰金，以新台幣壹仟元折算壹日，緩刑貳年。並應
自本判決確定後之次月起於每月十日，以每月為一期，自第一期
至第四期，遵期按月支付丙○ ○新台幣貳仟伍佰元；第五期支
付丙○ ○新台幣參仟伍佰元；第六期支付丙○ ○參仟捌佰元，
如有一期逾期未付，其餘未到期之各期給付視為均已到期。
甲○○共同犯非法由自動付款設備取財罪，處拘役參拾日，如易
科罰金，以新台幣壹仟元折算壹日，緩刑貳年。
    事實及理由
一、本件被告乙○○、甲○○所犯均為死刑、無刑徒刑或最輕本
    刑為3 年以上有期徒刑以外之罪，其二人於本院審判期日就
    前揭被訴事實均為有罪之陳述，經本院告知簡式審判程序之
    旨，並聽取其與公訴人之意見後，認無不得或不宜改依簡式
    審判程序進行之處，爰依刑事訴訟法第273 條之1 第1 項、
    第284 條之1 ，裁定本件行簡式審判程序，合先敘明。
二、本件犯罪事實及證據除犯罪事實欄第8 行更正為「... 重型
    機車駕照1 枚... 」；證據部分補充：「證人即被害人丙○○於本院審理中之證述；被告乙○○、甲○○於本院審理
    時之自白」外，餘均引用檢察官起訴書所載（如附件）。
三、核被告乙○○所為，係犯刑法第320 條第1 項普通竊盜罪、
    同法第339 條之2 第1 項非法由自動付款設備取財罪；被告
    甲○○所為，則係犯刑法第339 條之2 第1 項非法由自動付
    款設備取財罪。渠等2 人間就前揭非法由自動付款設備取財
    犯行，有犯意聯絡及行為分擔，應依刑法第28條規定論以共
    同正犯。被告乙○○前開所犯普通竊盜罪、共同非法由自動
    付款設備取財罪2 罪間，犯意各別，行為互殊，應分論併罰
    。爰審酌被告乙○○、甲○○均未有任何前科，素行良好，
    有臺灣高等法院被告前案紀錄表在卷可稽；被告乙○○不思
    正途以獲取所需，竟率爾竊取被害人丙○ ○皮包【內有現
    金新台幣（以下同）2300元，及身分證、健保卡、郵局提款
    卡、重型機車駕照等物】，得手後，再與被告甲○○2 人共
    同以不正方法由自動付款設備提領被害人所有存款3 萬元，
    渠等2 人所為均應受相當之刑事非難；另衡被告2 人於本院
    終能坦承全部犯行，足認渠等尚有愧悔之心；被告甲○○於
    本件行為時，年僅18歲，因年輕識淺及礙於兄弟之情，一時
    失慮而與被告乙○○共同犯下本件非法由自動付款設備取財
    犯行，始終未曾因而獲取任何財產利益，行為雖不足取，但
    其情尚屬可憫；而被告乙○○雖因本件犯行得款總計3 萬
    2300元，但已償還被害人1 萬5000元，彌補被害人部分損失
    之情，已據被害人到院陳明在卷等情狀，分別量處被告2 人
    如主文所示之刑，且均依刑法第41條第1 項前段規定諭知易
    科罰金之折算標準，並就被告乙○○所受科處罪刑定其應執
    行之刑，再依刑法第41條第1 項前段規定諭知易科罰金之折
    算標準。又被告2 人於本案之前均未曾犯罪，有如前述，渠
    等均係因一時失慮，觸犯前述犯行，歷經此次偵、審教訓，
    信當均將知所警惕，而無再犯之虞，本院認為對被告2 人前
    揭宣告之刑以暫不執行為適當，併均依刑法第74條第1 項第
    1 款之規定，宣告緩刑2 年。另為兼顧被害人之利益，並依
    刑法第74條第2 項第3 款規定命被告乙○○應自本判決確定
    後之次月起於每月10日，以每月為一期，自第一期至第四期
    ，遵期按月支付被害人2500元；第五期支付被害人3500元；
    第六期支付被害人3800元，如有1 期逾期未付，其餘未到期
    之各期給付視為均已到期，以啟自新，並觀後效。
四、據上論斷，應依刑事訴訟法第273 條之1 第1 項、第284 條
    之1 、第299 條第1 項前段、第310 條之2 、第454 條第2
    項，刑法第320 條第1 項、第339 條之2 第1 項、第28條、
    第41條第1 項前段、第51條第5 款、第74條第1 項第1 款、
    第2 項第3 款，刑法施行法第1 條之1 ，判決如主文。
本案經檢察官杜妍慧到庭執行職務。
中    華    民    國    98    年    1     月    7     日
                  刑事第六庭    審判長法  官  曾逸誠
                                      法  官  王靖茹
                                      法  官  陳思睿
以上正本證明與原本無異。
如不服本判決應於收受送達後10日內向本院提出上訴書狀，並應
敘述具體理由；如未敘述上訴理由者，應於上訴期間屆滿後20日
內向本院補提理由書（均須按他造當事人之人數附繕本）「切勿
逕送上級法院」。
中    華    民    國    98    年    1     月    7     日
                                     書記官  何慧娟
附錄本案論罪科刑法條：
中華民國刑法第320條
意圖為自己或第三人不法之所有，而竊取他人之動產者，為竊盜
罪，處 5 年以下有期徒刑、拘役或 5 百元以下罰金。
意圖為自己或第三人不法之利益，而竊佔他人之不動產者，依前
項之規定處斷。
前二項之未遂犯罰之。
中華民國刑法第339條之2
意圖為自己或第三人不法之所有，以不正方法由自動付款設備取
得他人之物者，處3 年以下有期徒刑、拘役或1 萬元以下罰金。
以前項方法得財產上不法之利益或使第三人得之者，亦同。


司法院資訊處製作；財團法人民間司法改革基金會備份。
